臺灣臺南地方法院刑事判決
110年度交易字第1107號
公  訴  人  臺灣臺南地方檢察署檢察官
被      告  李叔華




上列被告因過失傷害案件，經檢察官提起公訴（110年度調偵字
第2185號），被告於本院準備程序進行中，就被訴事實為有罪之
陳述，經法官告知簡式審判程序意旨，並聽取檢察官及被告之意
見後，裁定依簡式審判程序審理，並判決如下：
    主  文
李叔華汽車駕駛人，行經行人穿越道不依規定讓行人優先通行，
因過失致人受傷，處拘役伍拾日，如易科罰金，以新臺幣壹仟元
折算壹日。
    事  實
一、李叔華於民國109年6月24日凌晨0時44分許，駕駛車牌號碼0
    000-00號自用小客車，沿臺南市東區中華東路1段由北往南
    方向直行，行經上開路段與中華東路1段80巷口時，本應注
    意車前狀況，隨時採取必要之安全措施，且行經行人穿越道
    ，遇有行人穿越時，無論有無交通指揮人員指揮或號誌指示
    ，均應暫停讓行人先行通過，而依當時天候晴、夜間有照明
    、柏油路面乾燥無缺陷、無障礙物且視距良好，竟疏未注意
    及此，逕行直行，適有行人羅勻廷沿中華東路1段由西往東
    方向步行在行人穿越道時，亦因未遵守號誌指示，冒然闖越
    紅燈，而與李叔華所駕駛之上開車輛發生碰撞，羅勻廷因而
    受有頭部外傷併蜘蛛膜下腔出血、腰椎薦椎骨折、顏面撕裂
    傷併顏面骨骨折、右膝撕裂傷、左側第一遠端指骨骨折、左
    側近端脛腓骨骨折等傷害。
二、案經羅勻廷訴由臺南市政府警察局第一分局報告臺灣臺南地
    方檢察署檢察官偵查起訴。
    理  由
壹、程序部分：
　　本案被告李叔華所犯之罪，係死刑、無期徒刑、最輕本刑為
    3年以上有期徒刑以外之罪，其於準備程序就前揭被訴事實
    為有罪之陳述，經受命法官告知簡式審判程序之旨，並聽取
    其與公訴人之意見後，裁定依刑事訴訟法第273條之1規定，
    由受命法官獨任進行簡式審判程序，是本案之證據調查，依
    刑事訴訟法第273條之2規定，不受同法第159條第1項、第16
    1條之2、第161條之3、第163條之1及第164條至第170條規定
    之限制，合先敘明。
貳、實體部分：
一、認定犯罪事實所憑之證據及理由：
　　被告就上開犯罪事實，於本院準備程序及審理程序時均坦承
    不諱，核與告訴人羅勻廷於警詢及偵訊之證述情節相符（警
    卷第11頁、第13頁、偵卷第19頁至第21頁），且有國立成功
    大學醫學院附設醫院中文診斷證明、道路交通事故現場圖、
    道路交通事故調查表㈠、㈡、車牌號碼0000-00號之車輛詳細
    資料報表、臺南市車輛行車事故鑑定會110年7月26日南市交
    鑑字第1100898679號函及鑑定意見書、臺南市車輛行車事故
    鑑定覆議委貝會南覆0000000案覆議意見書各1份（警卷第15
    頁、第21頁、第23頁、第25頁、第61頁、偵卷第33頁至第36
    頁、本院卷第39頁至第40頁），暨行車紀錄器畫面擷圖翻拍
    照片5張、現場及車損照片18張（警卷第31頁至第53頁）附
    卷可證。是以被告任意性之自白與事實相合，應可採信。又
    按汽車行駛時，駕駛人應注意車前狀況及兩車並行之間隔，
    並隨時採取必要之安全措施；汽車行經行人穿越道，遇有行
    人穿越時，無論有無交通指揮人員指揮或號誌指示，均應暫
    停讓行人先行通過，道路交通安全規則第94條第3項、第103
    條第2項分別定有明文。被告駕駛車輛行駛於道路上，自應
    遵守上開規定。而肇事當時天候晴、夜間有照明、柏油路面
    乾燥無缺陷、無障礙物且視距良好，此為道路交通事故調查
    報告表㈠所載明，足徵被告於客觀上應無不能注意之情形，
    竟疏未注意其行近行人穿越道時，有告訴人行走在行人穿越
    道上，未禮讓告訴人先行，而冒然直行，因而肇致本案車禍
    事故，告訴人因而受有上開傷勢，被告之過失行為與告訴人
    所受傷害間顯具有相當因果關係。至告訴人就本件車禍之發
    生，雖有疏失，然被告就本件車禍之發生既有如前所述之過
    失，自不能因告訴人亦有過失，即解免被告之罪責。綜上，
    本件事證明確，被告犯行洵堪認定，應予依法論科。
二、論罪科刑：
    核被告所為，係犯道路交通管理處罰條例第86條第1項、刑
    法第284條第1項前段之汽車駕駛人，行經行人穿越道不依規
    定讓行人優先通行，因過失傷害人罪，該罪並應依道路交通
    管理處罰條例第86條第1項規定加重其刑。再者，被告於肇
    事後，於該管公務員發覺犯罪前，在肇事現場向前往處理之
    司法警察坦承為肇事人，嗣並接受裁判之事實，有臺南市政
    府警察局第一分局交通分隊道路交通事故肇事人自首情形紀
    錄表1紙在卷可參（警卷第55頁），是被告於員警尚不知何
    人犯罪前，坦承其為行為人，合於自首之要件，爰依刑法第
    62條前段之規定，減輕其刑（被告所為依道路交通管理處罰
    條例第86條第1項加重係另成立獨立之罪名，如前所述，自
    不另說明先加後減）。爰審酌車禍所生之過失傷害案件，起
    因於駕駛人之疏忽所肇致，在行為之本質上並非具有故意，
    且行為之惡性亦難與刑法章典中其他故意犯罪同視，然被告
    未注意禮讓行走於行人穿越道之告訴人，危害社會整體行車
    安全，告訴人因而受有前開嚴重之傷勢，且迄今未賠償告訴
    人之損失，自應受有相當之刑事非難，惟念及被告事後坦承
    犯行，犯後態度尚可，暨被告自陳目前一人在外居住，前以
    業務為業，高中肄業之智識程度，因罹患小兒麻痺而領有中
    度身心障礙手冊，且因身心疾病目前持續服藥治療中，並酌
    其於本件車禍事故之過失情節、告訴人與有過失情節（酒後
    闖越紅燈）及所生損害等一切情狀，量處如主文所示之刑，
    並諭知易科罰金之折算標準。
據上論斷，應依刑事訴訟法第273條之1第1項、第299條第1項前
段，道路交通管理處罰條例第86條第1項，刑法第284條前段、第
62條前段、第41條第1項前段，刑法施行法第1條之1第1項，判決
如主文。
本案經檢察官謝旻霓提起公訴，檢察官蘇聖涵到庭執行職務。 
中　　華　　民　　國　　111 　年　　4 　　月　 　27 　日
                  刑事第八庭  法  官  陳碧玉
以上正本證明與原本無異。
如不服本判決應於收受本判決後20日內向本院提出上訴書狀，並
應敘述具體理由。其未敘述上訴理由者，應於上訴期間屆滿後20
日內向本院補提理由書狀（均須按他造當事人之人數附繕本）「
切勿逕送上級法院」。 
　　　　　　　　　　　　　　　書記官　詹淳涵　　　　　　
中　　華　　民　　國　　111 　年　　4 　　月　　27　　日
　　　　　　　　　　　　　　　　　　
　　　　　　　　　
附錄本案論罪科刑法條全文：　　　　　　　　　　
中華民國刑法第284條
因過失傷害人者，處1年以下有期徒刑、拘役或10萬元以下罰金
；致重傷者，處3年以下有期徒刑、拘役或30萬元以下罰金。